臺灣高等法院臺南分院刑事判決　　　　　　 九十一年度上易字第六五六號　　 Ｃ
　　　上　訴　人　臺灣嘉義地方法院檢察署檢察官
　　　上　訴　人
　　　即　被　告　甲○○○
　　　被　　　告　乙　○　○
右上訴人因被告傷害案件，不服臺灣嘉義地方法院九十年度易字第九四○號中華民國
九十一年四月二十二日第一審判決（起訴案號：臺灣嘉義地方法院檢察署九十年度偵
字第六四四三號），提起上訴，本院判決如左：
      主      文
上訴駁回。
      事      實
一、乙○○曾於民國八十六年間，因違反肅清煙毒條例及麻醉藥品管理條例案件，經
    台灣台中地方法院分別判處有期徒刑三年二月及六月，應執行有期徒刑三年四月
    確定，並於民國九十年四月四日執行完畢。緣甲○○○曾辱罵乙○○之父母親及
    長輩，乙○○遂於九十年九月十二日晚上七時三十分許，至嘉義縣東石鄉龍港村
    三鄰九十號甲○○○住處路口與其理論，雙方發生口角，乙○○即基於傷害之故
    意，以徒手毆打甲○○○，甲○○○亦基於傷害之故意，以石頭丟擲乙○○，致
    甲○○○受有額部裂傷、腫脹、右眼眶周圍瘀傷等傷害；乙○○則受有頭右顳部
    血腫脹、眩暈、嘔心、左背肩胛肌腫痛等傷害。
二、案經乙○○、甲○○○訴由嘉義縣警察局朴子分局報請臺灣嘉義地方法院檢察署
    檢察官偵查起訴。
      理      由
一、被告乙○○對於其右揭傷害犯行坦白承認，核與告訴人甲○○○所訴情節相符，
    且有被告甲○○○之驗傷診斷書在卷可按，被告乙○○犯行應可認定。
二、上訴人即被告甲○○○對於其前揭犯行則矢口否認，辯稱：伊沒有與乙○○發生
    衝突及拿石頭打他，也沒有罵他父母及長輩云云。惟查：被告甲○○○於警訊供
    稱：：：乙○○單獨一人徒手毆打我，致我受傷云云；於偵查中供稱：伊沒有打
    乙○○，伊受傷當天乙○○帶五、六個人打伊，伊倒下後再起來時，身體都是血
    云云；於原審九十年十一月二十八日訊問時卻供稱：他（指被告乙○○）是在九
    十年九月十二日去我家殺我的，我被他殺了一刀的時候人就昏倒了云云；於本院
    審理時供稱：案發當天我們因為土地界標的問題發生爭吵，乙○○晚上拿不知名
    的東西殺我，使我臉部受傷云云，先後四次供詞前後不符，且依甲○○○之傷單
    所示，亦無刀傷之傷害，顯見被告甲○○○上開辯詞，其可信度遭質疑，實不足
    採信。而被告甲○○○傷害被告乙○○之犯行，已據告訴人即被告乙○○指訴明
    確，且乙○○之受傷情形確與被石頭砸到之情形相符。此外，復有驗傷診斷書一
    紙在卷可稽。本件被告甲○○○之犯行，亦可認定。
三、被告乙○○、甲○○○分別傷害對方之身體，核其二人所為，均係犯刑法第二百
    七十七條第一項傷害罪。被告乙○○曾於八十六年間，因違反肅清煙毒條例及麻
    醉藥品管理條例案件，經台灣台中地方法院分別判處有期徒刑三年二月及六月，
    應執行有期徒刑三年四月確定，並於九十年四月四日執行完畢，有台灣嘉義地方
    法院檢察署刑案資料查註紀錄表可參，其於五年以內再犯本件有期徒刑以上之罪
    ，為累犯，依刑法第四十七條之規定加重其刑。原審依刑法第二百七十七條第一
    項、第四十一條第一項前段、第四十七條、第七十四條第一款，罰金罰鍰提高標
    準條例第一條、第二條，並審酌被告二人僅係細故而進行相互攻擊，而被告乙○
    ○係以徒手為之，被告甲○○○以石頭丟擲，被告二人分別所受之傷害，被告乙
    ○○坦承犯行，被告甲○○○一再飾詞卸責，毫無悔意等一切情狀，分別量處被
    告乙○○拘役五十日；被告甲○○○拘役四十日，並均諭知如易科罰金，各以三
    百元折算一日。並以被告甲○○○未曾受有期徒刑以上刑之宣告，有台灣嘉義地
    方法院檢察署刑案資料查註紀錄表可參，經此教訓，應知惕勵，當無再犯之虞，
    認其所受宣告之刑，以暫不執行為適當，併予宣告緩刑二年，以啟自新。本院經
    核原判決認事用法及量刑均無不當。檢察官上訴意旨認原判決對被告乙○○量刑
    過輕，而被告甲○○○上訴意旨仍執陳詞否認其有前揭犯行等由，指摘原判決不
    當，為無理由，應予駁回。
據上論結，應依刑事訴訟法第三百六十八條，判決如主文。
本案經檢察官洪泰文到庭執行職務。
中    華    民    國      九十一      年      七      月      四        日
                                  臺灣高等法院臺南分院刑事第五庭
                                      審判長法官  鄭    文    肅
                                            法官  陳    珍    如
                                            法官  黃    三    哲
右正本證明與原本無異。
不得上訴。
                                      法院書記官  陳    淑    貞
中    華    民    國      九十一      年      七      月     五         日
附錄法條：
刑法第二百七十七條第一項：
傷害人之身體或健康者，處三年以下有期徒刑、拘役或一千元以下罰金。
